---
title: "Analyse tableaux et graphiques"
title-block-banner: false
description: | 
  Cette page a pour but de démontrer une analyse sur certains points de la banque de données par l'entremise de tableaux et de graphiques.
# à changer
date: "2022-12-21"
# Modifier les détails que vous voulez
author:
  - name: "Bertrand Turcotte et Philippe Rosa"
    # Votre site web perso ou github
    url: https://github.com/VOTREUSERNAME
    # les champs d'affiliation sont optionnels, vous pouvez les
    # comment out en ajoutant un # devant.
    affiliation: FAS1002
    affiliation-url: https://FAS1002.github.io/A22
    # changer pour votre propre orcid id
    # https://orcid.org/ pour vous inscrire.
    orcid: 0000-0000-0000-0000

# TRUE == Générer une citation pour cette page précise. Pour enlever, mettre false.
citation: true
# Inclure les références que vous utilisez dans vos rapports. Je conseille Zotero pour construire
# ce fichier ou de connecter RStudio directement pour pouvoir citer avec @nom-de-reference.
bibliography: references.bib
execute: 
  echo: false
---

```{r echo = FALSE, warning = FALSE, message =FALSE}
library(lubridate)
library(fs)
library(readxl)
source("environnement_data.R")
```

# Tableaux présentant les statistiques descriptives

### Statistiques sommaires pour les continents

```{r, message = FALSE, warning = FALSE}
library(vtable)

 sumtable(dat,
         summ=c('mean(x)',
                'median(x)',
                'sd(x)',
                'max(x)',
                'min(x)'),
         vars= c('gdp',
                 'population',
                 'co2',
                 'co2_per_capita',
                 'co2_per_gdp',
                 'energy_per_capita',
                 'energy_per_gdp'),
         group="continent",
         title="Statistiques sommaires selon les continents") 
          
```

Cette table démontre les statistiques sommaires qui seront utilisées dans les graphiques en faisant une analyse des variables selon les continents.

### Statistiques sommaires pour l'ensemble des pays

```{r, message = FALSE, warning = FALSE}
sumtable(dat,
         summ=c('mean(x)',
                'median(x)',
                'sd(x)',
                'max(x)',
                'min(x)'),
         vars= c('gdp',
                 'population',
                 'co2',
                 'co2_per_capita',
                 'co2_per_gdp',
                 'energy_per_capita',
                 'energy_per_gdp'),
         group="country",
         title="Statistiques sommaires selon les continents") 
```

Cette table démontre les statistiques sommaires qui seront utilisées dans les graphiques en faisant une analyse des variables selon l'ensemble des pays de la banque de donnée.

# Graphiques

## Graphique sur la relation entre PIB et CO2

Nous voulons tester l'effet de la croissance du PIB sur l'emprunte carbone des individus. Nous posons l'hypothèse que les deux variables seraient positivement correlées. En effet, un accroissement du niveau de vie (PIB) amenerait les individus à entreprendre des styles de vie plus intensifs en utilisation de carbone, tel que la consommation d'automobile, d'air climatisée, etc. Nous posons aussi l'hypothèse que cette relation serait similaire à travers les continents, démontrant ainsi que le biais culturel n'affecterait pas le relation entre la croissance du niveau de vie et des émissions de CO2.

Comme on peut voir dans le graphique, il y a une relation positive entre la croissance du PIB et de l'intensité de CO2 par habitant. Cette relation est similaire à travers les continents. Il est important de noter que les axes évoluent de manière logarithmique, exprimant ainsi une relation plus forte.

```{r, message = FALSE, warning = FALSE}

graphique_co2_pib <- ggplot(data=dat_2015, aes(x=gdp, y = co2_per_capita, color = continent)) +

    geom_point()+ scale_x_continuous(trans = "log10")+

    scale_y_continuous(trans = "log10") +

    labs(title = "Évolution des émissions de CO2 par habitant en fonction du PIB en 2015", x="PIB", y="CO2 par PIB", caption = "Données tirées de Our World in Data") + theme

(graphique_co2_pib + geom_smooth(se = FALSE, method = lm))
```

## Graphiques sur l'évolution du CO2 et population depuis 1850

Ces graphiques présentent l'évolutions des émissions de CO2, de la population et du CO2 par habitant depuis 1850 pour l'ensemble des continents.

```{r,  message = FALSE, warning = FALSE}
# Évolution du Co2 depuis 1850 selon les continents
graph_evol_co2 <- ggplot(dat_continent, aes(x=year, y=co2)) +
    geom_line(aes(color=country),size = 1.2) + xlim(1850, 2020) +
    theme +
    labs(color = "Continent") +
    labs(title = "Évolution des émissions de CO2 depuis 1850", x="Année", y="CO2 (spécifier)",caption = "Données tirées de World in Data")


# Évolution de la population depuis 1850 selon les continents
graph_evol_pop <- ggplot(dat_continent, aes(x=year, y=population)) +
    geom_line(aes(color=country),size = 1.2) + xlim(1850, 2020) +
    theme + labs(color = "Continent") +
    labs(title = " Évolution de la population depuis 1850 selon les continents", x="Année", y="Population",
         caption = "Données tirées de Our World in Data")

graph_evol_co2c <- ggplot(dat_continent, aes(x=year, y=co2_per_capita)) +
    geom_line(aes(color=country),size = 1.2) + xlim(1850, 2020) +
    theme + labs(color = "Continent") +
    labs(title = " Évolution du CO2/habitant depuis 1850 selon les continents", x="Année", y="CO2 par habitants",
         caption = "Données tirées de Our World in Data")

suppressWarnings(print(graph_evol_co2))
suppressWarnings(print(graph_evol_pop))
suppressWarnings(print(graph_evol_co2c))

```

Ces graphiques révèlent plusieurs informations d'intérêts. D'une part, la population a évoluée de manière exponentielle en Asie suite à la Seconde Guerre mondiale. La population africaine suit une tendance similaire, mais moins forte. D'autre part, malgré une réduction presque systématique (sauf en Asie) des émissions de CO2 par habitant, les émissions totales continuent tout de même d'augmenter significativement. On observe l'effet de l'explosion de population, particulièrement en Asie, sur les émissions totales de CO2.

Ainsi, dans un contexte de réchauffement climatique et d'effort de réduction d'émission de CO2, il est important de réduire davantage les émissions par habitant afin de contrer l'effet d'augmentation totale d'émission engendrée par la croissance de la population, particulièrement en Afrique et en Asie.

## Graphique sur l'évolution de la distribution des pays en fonction de leur PIB par habitant

Ces graphiques ont comme but de comparer la distribution du PIB par habitant des continents

```{r,  message = FALSE, warning = FALSE}
graph_2015 <- ggplot(data = dat_2015, aes(x = gdp_per_capita, fill = continent)) +
    geom_density(alpha = .4) +
    scale_x_continuous(limits = c(0,40000)) +
    theme  +
    labs(title = "2015", x="PIB par habitant", y="Densité", caption = "Données tirées de Our World in Data") + 
    scale_y_continuous(limits=(c(0, 0.00065)))


graph_1995 <- ggplot(data = dat_1995, aes(x = gdp_per_capita, fill = continent)) +
    geom_density(alpha = .4) +
    scale_x_continuous(limits = c(0,30000)) +
    theme +
    labs(title = "1995", x="PIB par habitant", y="Densité", caption = "Océanie contient Australie et N-Z") + scale_y_continuous(limits=(c(0, 0.00065)))



graph_1975 <- ggplot(data = dat_1975, aes(x = gdp_per_capita, fill = continent)) +
    geom_density(alpha = .4) +
    scale_x_continuous(limits = c(0,30000)) +
    theme +
    labs(title = "1975", x="PIB par habitant", y="Densité")+
    scale_y_continuous(limits=(c(0, 0.00065)))


graph_1955 <- ggplot(data = dat_1955, aes(x = gdp_per_capita, fill = continent)) +
    geom_density(alpha = .4) +
    scale_x_continuous(limits = c(0,30000)) +
    theme +
    labs(title = "1955", x="PIB par habitant (jusqu'à 40 000$", y="Densité") + 
    scale_y_continuous(limits=(c(0, 0.00065)))



graph_1955  + plot_annotation(title = "Distribution du PIB par habitant à chaque 20 ans depuis 1955")
graph_1975
graph_1995
graph_2015
```

D'une part, on constate qu'en 1950, les continents africain, américain et asiatique avaient des PIB par habitant qui étaient généralement en dessous de 5000\$ en juxtaposition à l'Europe et l'Océanie (Australie et Nouvelle-Zélande) qui avait des PIB/habitant plus élévés. Toutefois, on observe que les distributions pour l'ensemble des continents se sont progressivement applati au fil des décénnies. En effet, en 2015, on constate que la plupart des continents (sauf l'Afrique) ont dépassés la moyenne de 10 000\$ par habitant.

D'autre part, on constate que malgré le fait que les pays sont plus riche, il y a aussi davantage d'inégalités entre la richesse par habitant des pays, particulièrement entre les continents occidentaux comme l'Europe en comparaison à l'Afrique.

## Graphiques sur l'évolution de la distribution des émissions de CO2 par habitant depuis 1955.

```{r,message = FALSE, warning = FALSE}
co2_2015 <- ggplot(data = dat_2015, aes(x = co2_per_capita, fill = continent)) +
    geom_density(alpha=0.4) +
    theme  +
    labs(title = "2015", x="CO2 par habitant", y="Densité", caption = "Données tirées de Our World in Data") + scale_x_continuous(limits=c(0,10)) +
     scale_y_continuous(limits=(c(0, 1.5)))


co2_1995 <- ggplot(data = dat_1995, aes(x = co2_per_capita, fill = continent)) + 
    geom_density(alpha=0.4) +
    theme +
    scale_x_continuous(limits = c(0,10)) +
    labs(title = "1995", x="CO2 par habitant", y="Densité")+
     scale_y_continuous(limits=(c(0, 1.5)))


co2_1975 <- ggplot(data = dat_1975, aes(x = co2_per_capita, fill = continent)) +
    geom_density(alpha=0.4) +
    scale_x_continuous(limits = c(0,10)) +
    theme +
    labs(title = "1975", x="CO2 par habitant", y="Densité")+
     scale_y_continuous(limits=(c(0, 1.5)))


co2_1955 <- ggplot(data = dat_1955, aes(x = co2_per_capita, fill = continent)) +
    geom_density(alpha=0.4) +
    scale_x_continuous(limits = c(0,10)) +
    theme +
    labs(title = "1955", x="CO2 par habitant", y="Densité", caption = "À noter que l'échelle de densité est deux fois plus grande")+
     scale_y_continuous(limits=(c(0, 3.1)))

co2_1955 +   plot_annotation(title = "Distribution des émissions de CO2 par habitant à chaque 20 ans depuis 1955")
co2_1975 
co2_1995
co2_2015 
```

Lors des années 1950, les pays avaient des PIB par habitant beacoup plus similaire et plus bas. Toutefois, les courbes des continents non africains, particulièrement l'Europe, se sont grandement applati et allongi, indiquant d'une part une hausse moyenne des émissions de CO2 par habitant et d'autre part, davantage d'inégalités entre les pays des continents quant aux émissions par capita. Finalement, on constate que malgré 60 ans de différence entre 2015 et 1955, les émissions africaines sont relativement stables particulièrement en contraste aux autres continent comme l'Europe.

## Si vous voulez télécharger les données

> Les données proviennent entre autres de @owiCO2
