---
title: "Les données"
title-block-banner: false
description: | 
  Cette page porte attention aux données utiliser dans la réalisation de ce projet.
# à changer
date: "2022-12-21"
# Modifier les détails que vous voulez
author:
  - name: "Bertrand Turcotte et Philippe Rosa"
    # Votre site web perso ou github
    url: https://github.com/VOTREUSERNAME
    # les champs d'affiliation sont optionnels, vous pouvez les
    # comment out en ajoutant un # devant.
    affiliation: FAS1002
    affiliation-url: https://FAS1002.github.io/A22
    # changer pour votre propre orcid id
    # https://orcid.org/ pour vous inscrire.
    orcid: 0000-0000-0000-0000

# TRUE == Générer une citation pour cette page précise. Pour enlever, mettre false.
citation: false
# Inclure les références que vous utilisez dans vos rapports. Je conseille Zotero pour construire
# ce fichier ou de connecter RStudio directement pour pouvoir citer avec @nom-de-reference.
bibliography: references.bib
---

# **Importation des données et manipulations**

```{r echo = FALSE, warning = FALSE, message =FALSE}
library(fs)
library(lubridate)
library(readxl)
source("environnement_data.R")

```

## Importation des données raw

Les données dans le fichier raw constituent la banque de donnée non-modifiée provenant directement de Our World in Data.

```{r echo = FALSE, warning = FALSE, message =FALSE}
dat
```

## Base de données processed

Le fichier des données processed montre toutes les nouvelles banques de données provenant de manipulation de la banque originale pour permettre l'étude de variables spécifiques.

### Création base de données pour calculer le temps écoulé en jours entre la production (rendering) du rapport et la première année que des données ont été récoltées pour chacun des pays qui se trouvent dans le jeu de données de Life Expectancy at Birth.

```{r echo = FALSE, warning = FALSE, message =FALSE}


dat_exp1$time <-  ymd(dat_exp1$time, truncated = 2L )


dat_exp1 = dat_exp1 |> 
    group_by(name) |> 
    mutate(date_original = min(time)) |> 
    ungroup()

dat_exp1 = dat_exp1 |> mutate(Difference_temps = difftime(today(), date_original), units = "days")

```

```{r}
dat_exp1
```

### dat_1955

```{r echo = FALSE, warning = FALSE, message =FALSE}
dat_1955

```

### Dat 1975

```{r echo = FALSE, warning = FALSE, message =FALSE}
dat_1975
```

### Dat 1995

```{r echo = FALSE, warning = FALSE, message =FALSE}
dat_1995
```

### Dat 2015

```{r echo = FALSE, warning = FALSE, message =FALSE}
dat_2015
```

### Dat Continent

```{r echo = FALSE, warning = FALSE, message =FALSE}
dat_continent
```

**DELETE**

Les données proviennent entre autres de @owiCO2
